臺灣屏東地方法院刑事判決　　　　　　　 96年度訴字第577號
公　訴　人　臺灣屏東地方法院檢察署檢察官
被　　　告　甲○○
　　　　　　　　　　現另案
上列被告因違反毒品危害防制條例案件，經檢察官提起公訴（96
年度毒偵字第580 號），被告於本院準備程序中就被訴事實為有
罪之陳述，經本院合議庭裁定由受命法官獨任進行簡式審判程序
，本院判決如下：
    主  文
甲○○施用第一級毒品，處有期徒刑壹年貳月，減為有期徒刑柒
月；又施用第二級毒品，處有期徒刑陸月，減為有期徒刑參月，
扣案之第二級毒品甲基安非他命壹包（毛重拾伍點參公克）沒收
銷燬；應執行有期徒刑玖月，扣案之第二級毒品甲基安非他命壹
包（毛重拾伍點參公克）沒收銷燬。
    事實及理由
壹、程序部分
    本件被告甲○○所犯施用第一、二級毒品罪，係死刑、無期
    徒刑、最輕本刑為3 年以上有期徒刑以外之罪，其於本院準
    備程序中就被訴事實為有罪之陳述，經法官告知被告簡式審
    判程序之旨，並聽取公訴人、被告之意見後，由本院合議庭
    依刑事訴訟法第273 條之1 第1 項規定，裁定由受命法官獨
    任進行簡式審判程序，先予敘明。
貳、實體部分
一、犯罪事實
    甲○○前因施用毒品案件，經裁定觀察勒戒，因無施用毒品
    傾向，於88年2 月25日釋放出所，並經臺灣屏東地方法院檢
    察署檢察官以88年度偵字第412 號為不起訴處分。復因施用
    毒品案件，經裁定送觀察、勒戒後，認有繼續施用毒品之傾
    向，經裁定令入戒治處所施以強制戒治，其期間已屆滿6 個
    月以上，經戒治所評定戒治處遇成效為合格而無繼續戒治之
    必要，於民國94年6 月10日釋放出所，並經臺灣屏東地方法
    院檢察署檢察官於94年6 月20日，以94年度戒毒偵字第80號
    為不起訴處分確定。嗣復因施用第一、二級毒品案件，經本
    院於96年2 月12日以95年訴字1085號合併定應執行刑為有期
    徒刑1 年確定（尚未執行）。詎仍不思戒除毒癮，於上開強
    制戒治執行完畢釋放後5 年內，基於施用第一級毒品海洛因
    之犯意，於96年3 月19日22時許，在屏東縣南州鄉○○路
    141 號A11 房租屋處，以將海洛因粉末加入香煙內直接點燃
    之方式，施用第一級毒品海洛因1 次；另基於施用第二級毒
    品甲基安非他命之犯意，於96年3 月19日22時許，在上揭同
    一租屋處，以將甲基安非他命置於玻璃球管燒烤成煙霧吸食
    之方式，施用第二級毒品甲基安非他命1 次。嗣於96年3 月
    20日14時30分許，為警持搜索票在上開租屋處搜索查獲，並
    扣得甲○○所有之第二級毒品甲基安非他命1 包（毛重15.3
    公克）。
二、證據：
   (一)被告於警詢、偵查及本院審理中之自白。
   (二)屏東縣警察局東港分局偵辦毒品條例案尿液受檢人真實
       姓名對照表1 份。
   (三)台灣檢驗科技股份有限公司濫用藥物尿液檢驗報告：被
       告尿液檢驗結果呈嗎啡、甲基安非他命陽性反應。
   (四)扣案第二級毒品甲基安非他命1 包（毛重15.3公克，經
       以毒品簡易快速篩檢試劑初步檢驗結果呈甲基安非他命
       反應，有初步檢驗報告單附卷可佐）。
   (五)臺灣屏東地方法院檢察署刑案資料查註紀錄表、全國施
       用毒品案件紀錄表、臺灣高等法院被告前案紀錄表各1
       份。
三、論罪科刑理由：
   (一)核被告所為，係犯毒品危害防制條例第10條第1、2項之
       施用第一、二級毒品罪。二罪間犯意各別，行為互異，
       應予分論併罰。
   (二)被告施用第一、二級毒品前之持有第一、二級毒品低度
       行為，已為施用之高度行為吸收，不再論以持有罪。
四、量刑：審酌被告經觀察勒戒、強制戒治後仍再度施用第一、
    二級毒品，顯見被告自制力薄弱，惟念及被告施用毒品屬自
    戕性犯罪，犯後坦認犯行，態度良好等情，各判處如主文所
    示之刑。另被告犯罪時間在96年4 月24日以前，合於減刑條
    件，爰依中華民國九十六年罪犯減刑條例第2 條第1 項第3
    款、第7 條、第10條第1 項，各減其刑期二分之一，並定其
    應執行刑。另扣案之第二級毒品甲基安非他命（毛重15.3公
    克）應依毒品危害防制條例第18條第1 項前段規定，諭知沒
    收銷燬，包裝袋1 個係用以盛裝上開毒品，與之不能析離，
    應整體視為毒品，併予諭知沒收銷燬。
五、公訴意旨（96年度毒偵字第1275號）另以：被告自96年6 月
    初某日起，至同年7 月6 日21時許止，在屏東縣東港鎮○○
    路9 號住處，施用第一、二級毒品海洛因及安非他命多次，
    因認此部分與上開論罪科刑部分有集合犯之包括一罪關係，
    爰移請併案審理云云。惟查刑法修正施行後之多次施用毒品
    犯行，除符合接續犯之要件外，應一罪一罰（最高法院96年
    第9 次刑庭會議決議參照）。本件被告96年6 月初某日起，
    至同年7 月6 日21時許止之施用毒品犯行，係刑法修正施行
    （95年7 月1 日）後所犯，且距上開論罪科刑之施用毒品行
    為，已時隔近3 月之久，並不符合接續犯於時空密接狀況下
    實施之要件，依上開決議意旨，即應予以分別處罰，本院自
    難併予審理，應退回由檢察官另行依法處理。
六、適用之法律：
    依刑事訴訟法第273 條之1 第1 項、第299 條第1 項前段，
    毒品危害防制條例第10條第1 項、第2 項、第18條第1 項前
    段，刑法第11條前段、第51條第5 款，中華民國九十六年罪
    犯減刑條例第2 條第1 項第3 款、第7 條、第10條第1 項。
本案經檢察官陳俊宏到庭執行職務。
中　　華　　民　　國　　96　　年　　10　　月　　26　　日
                  刑事第三庭    法  官  趙家光
以上正本證明與原本無異。
如不服本判決應於收受本判決送達後十日內向本院提出上訴書狀，
其未敘述上訴理由者，並得於提起上訴後十日內向本院補提理由
書狀（均須按他造當事人之人數附繕本）「切勿逕送上級法院」
中　　華　　民　　國　　96　　年　　10　　月　　26　　日
                                書記官  陳勃諺
附錄本案論罪科刑條文
毒品危害防制條例第10條第1、2項
施用第一級毒品者，處 6 月以上 5 年以下有期徒刑。
施用第二級毒品者，處 3 年以下有期徒刑。
